【裁判字號】    98,抗,2
【裁判日期】    980106
【裁判案由】    聲請撤銷緩刑
【裁判全文】
臺灣高等法院高雄分院刑事裁定             98年度抗字第2號
抗告人即
受  刑  人  甲○○
上列抗告人因違反期貨交易法案件，不服臺灣高雄地方法院中華
民國97年10月31日撤銷緩刑之裁定（97年度審撤緩字第131 號）
，提起抗告，本院裁定如下：
    主  文
抗告駁回。
    理  由
一、本件抗告意旨略以：抗告人即受刑人甲○○（下稱抗告人）
    因違反期貨交易法案件，經臺灣高雄地方法院以95年度訴字
    第4535號判處有期徒刑3 月，減為有期徒刑1 月15日，緩刑
    2 年，並應向公庫支付新臺幣（下同）5 萬元確定。雖然抗
    告人家中並沒有低收入戶證明，然因家父、家母都是重大傷
    病患者，家中又有龐大債務，光靠家中之小生意，根本無力
    負擔5 萬元之罰金，因此，抗告人在收到臺灣高雄地方法院
    檢察署寄發之執行命令後，有打電話向承辦人員聲請分期付
    款，所得到之答案是「不行」，然因家中經濟實在困難，兄
    弟姊妹亦無力幫抗告人支付5 萬元之罰金，所以抗告人才未
    依規定繳付5 萬元之罰金。綜上，原審法院裁定撤銷抗告人
    之緩刑即有不當，爰提起抗告，請求撤銷原裁定云云。
二、按緩刑宣告，得斟酌情形命犯罪行為人向公庫支付一定之金
    額；又受緩刑之宣告，而違反第74條第2 項第1 款至第8 款
    所定負擔情節重大者，足認原宣告之緩刑難收其預期效果，
    而有執行刑罰之必要者，得撤銷其緩刑宣告；刑法第74條第
    2 項第4 款及第75條之1 第1 項第4 款分別定有明文。
三、經查：
  (一)抗告人前因違反期貨交易法案件，經臺灣高雄地方法院以95
    年度訴字第4535號判處有期徒刑3 月，減為有期徒刑1 月15
    日，緩刑2 年，並應向公庫支付5 萬元確定在案等情，有上
    開刑事判決及臺灣高等法院被告前案紀錄表各1 份附卷可稽
    。
  (二)抗告人自承其收到臺灣高雄地方法院檢察署寄發之執行命令
    後，有打電話向承辦人員聲請分期付款遭拒乙節，已如上述
    ，足認上開執行命令確有合法送達抗告人無訛。
  (三)參以抗告人送執行後，經臺灣高雄地方法院檢察署承辦檢察
    官依抗告人住居所之住址（苗栗縣苑裡鎮○○街25號及高雄
    市三民區○○○路106-3 號18樓），發函通知抗告人至高雄
    地方法院檢察署向公庫繳納5 萬元，上開函文於97年7 月17
    日送達至抗告人之住居所，分別由同居人即抗告人之母陳家
    稜及受僱人侯秋旭收受，而生合法送達之效力，嗣臺灣高雄
    地方法院檢察署承辦檢察官再依抗告人住所通知其應於97年
    10月3 日向公庫支付5 萬元，於97年9 月16日送達至受刑人
    住所，由同居人即抗告人之母陳家稜收受，而生合法送達之
    效力等情，有法務部戶役政連結作業系統查詢單1 紙、臺灣
    高雄地方法院檢察署通知書1 紙及送達證書3 紙附卷可參；
    且抗告人現並未在監執行或受羈押乙節，亦有前開臺灣高等
    法院被告前案紀錄表1 份在卷可按；足認抗告人確有刑法第
    75條之1 第1 項第4 款所規定「違反刑法第74條第2 項第4
    款所定負擔情節重大」之情形，甚為明灼。
四、原審法院認抗告人拒不履行上開確定判決依刑法第74條第2
    項第4 款規定向公庫支付5 萬元之負擔，足認其違反情節重
    大，亦無從再預期抗告人將會恪遵相關法令規定，因認原確
    定判決所宣告之緩刑已難收其預期效果，而有執行刑罰之必
    要，爰裁定撤銷抗告人緩刑之宣告，經核並無不合。抗告人
    復執陳詞，提起本件抗告，為無理由，應予駁回。
五、據上論結，應依刑事訴訟法第412條，裁定如主文。
中    華    民    國    98    年    1     月    6     日
                  刑事第七庭    審判長法  官 莊飛宗
                                      法  官 邱明弘
                                      法  官 孫啟強
以上正本證明與原本無異。
不得再抗告。
中    華    民    國    98    年    1     月    6     日
                                      書記官 黃富美


司法院資訊處製作；財團法人民間司法改革基金會備份。
